臺灣高雄地方法院刑事判決　　　　　　　 94年度交自字第1號
自　訴　人　丙○○
自訴代理人　洪條根律師
被　　　告　甲○○　男　45歲.
上列被告因過失傷害案件，經自訴人提起自訴，本院判決如下：
    主  文
甲○○因過失傷害人，累犯，處有期徒刑伍月，如易科罰金，以
參佰元折算壹日。
    事  實
一、甲○○前於民國91年間因詐欺案件，經法院判處有期徒刑1
    年確定，甫於93年3 月6 日縮短刑期執行完畢。又甲○○領
    有普通小型車駕駛執照，於民國93年7 月10日23時許，在高
    雄市○○區○○路356 號之餐廳內飲酒後，已達不能安全駕
    駛動力交通工具之程度，仍於同月11日凌晨2 時許，駕駛車
    牌號碼ZR-2172 號自用小客車上路（公共危險罪之部分另由
    臺灣彰化地方法院北斗簡易庭以93年度斗交簡字第132 號判
    處拘役50日確定），於同日凌晨4 時30分許，駕車沿彰化縣
    田中鎮○○路○段由東往西方向行駛，行經內安靶場前劃有
    分向限制線之路段時，本應注意汽車行駛時，駕駛人應注意
    車前狀況，並隨時採取必要之安全措施，且汽車應按遵行之
    方向行駛，不得違規駛入來車道，而當時天候晴朗、晨光、
    縣道直路、鋪設柏油、路面乾燥、無缺陷、無障礙物、視距
    良好，即無不能注意之情事，竟疏未注意車前狀況，於行經
    上開路段彎道轉彎時，發現有車牌號碼不詳之重型機車同向
    行駛於前，甲○○見狀為閃避該車而貿然駛入逆向之由西往
    東方向車道，適有丙○○駕駛車牌號碼TN-8799 號自用小客
    車沿該路由西往東方向駛至該處，見狀已閃避不及，甲○○
    之車左前車頭撞及丙○○之車左前車頭及左側車身，致丙○
    ○受有左側第11根肋骨線狀骨折、左額頭2 乘3 公分瘀血、
    左手第5 指掌指關節1 乘0.5 公分擦傷及左手第4 指掌指關
    節0.5 乘0.5 公分擦傷之傷害。甲○○於肇事後，在有偵查
    犯罪職權之公務員尚未知悉其為肇事者前，主動向前往現場
    處理之警員坦承肇事，並測得其呼氣酒精濃度達每公升0.58
    毫克。
二、案經丙○○提起自訴。
    理  由
一、訊據被告對於上開犯罪事實坦承不諱，核與自訴人於警詢時
    之指訴情節相符，復有彰化縣政府警察局田中分局道路交通
    事故調查報告表(一)、(二)、道路交通事故現場圖及現場照片8
    張附卷可稽，而被告於本院審判程序同意上開被告以外之人
    於審判外之言詞及書面陳述均得為證據，經本院審酌各該陳
    述作成時之情況，認將該等陳述採為證據應屬適當，依法自
    得為證據。按汽車行駛時，駕駛人應注意車前狀況，並隨時
    採取必要之安全措施；又汽車駕駛人應依遵行之方向行駛，
    不得違規駛入來車道，道路交通安全規則第94條第3 項及道
    路交通管理處罰條例第45條第1 款、第3 款分別定有明文。
    被告既考領有普通小型車駕駛執照，依其智識、能力，自應
    知悉上開規定甚詳。又事故當時之天候晴朗、晨光、縣道直
    路、鋪設柏油、路面乾燥、無缺陷、無障礙物、視距良好等
    情，亦有道路交通事故調查報告表(一)、(二)各1 份可稽，堪認
    應無不能注意之情事，乃被告竟疏未注意車前狀況，於行經
    肇事路段時，為閃避同向行駛於前之重型機車而貿然駛入逆
    向之由西往東方向車道，致自訴人見狀已避煞不及而發生撞
    擊，則被告就本件事故之發生應有過失甚明。再者，自訴人
    因本件事故而受有左側第11根肋骨線狀骨折、左額頭2 乘3
    公分瘀血、左手第5 指掌指關節1 乘0.5 公分擦傷及左手第
    4 指掌指關節0.5 乘0.5 公分擦傷等傷勢，此業據證人即明
    堂骨科診所醫師乙○○證述明確（本院卷第80頁），足認被
    告之過失駕駛行為與自訴人所受之上開傷害間有相當因果關
    係。綜上所述，被告就本件事故之發生確有過失，而自訴人
    因此受有前揭傷害，足見被告之過失行為與自訴人所受傷害
    間具有相當因果關係，則被告確有於前揭時地因過失傷害自
    訴人身體之犯行，洵堪認定，本件事證明確，應依法論科。
二、核被告所為，係犯刑法第284 條第1 項前段之過失傷害罪。
    其於肇事後，在有偵查犯罪職權之公務員尚未知悉其為肇事
    者前，主動向前往現場處理之警員坦承肇事而接受審判，此
    有彰化縣政府警察局道路交通事故肇事人自首情形紀錄表1
    紙可稽，應依刑法第62條前段之規定減輕其刑。被告為警查
    獲後，經警測得其呼氣酒精濃度高達每公升0.58毫克，此為
    被告所自承在卷，復有臺灣彰化地方法院北斗簡易庭93年度
    斗交簡字第132 號判決影本1 份可佐，其酒醉駕車，因而致
    人受傷，依法應負過失傷害罪之刑事責任，自應依道路交通
    管理處罰條例第86條第1 項之規定，就過失傷害罪之部分加
    重其刑。又被告前於91年間因詐欺案件，經法院判處有期徒
    刑1 年確定，甫於93年3 月6 日縮短刑期執行完畢，此有臺
    灣高等法院被告前案紀錄表1 份存卷可查，其於有期徒刑執
    行完畢後，5 年內再犯本件有期徒刑以上之罪，為累犯，亦
    應依法加重其刑，並先遞加後減之。爰審酌被告明知酒後不
    得駕車而為之，顯然無視於其他用路人之安全，且疏未注意
    車前狀況並貿然駛入逆向車道而肇事，致自訴人受有前揭傷
    害，迄未積極與自訴人達成和解以賠償其損失，惟念其犯後
    坦承犯行，態度尚佳，復向警員自首犯罪而接受審判等一切
    情狀，量處如主文所示之刑，並諭知易科罰金之折算標準，
    以資懲儆。自訴代理人具體求處有期徒刑6 月，尚嫌過重，
    附此敘明。
據上論斷，應依刑事訴訟法第343 條、第299 條第1 項前段，道
路交通管理處罰條例第86條第1 項，刑法第284 條第1 項前段、
第47條、第62條前段、第41條第1 項前段，罰金罰鍰提高標準條
例第1 條前段、第2 條，判決如主文。
中　　華　　民　　國　　94　　年　　7 　　月　　15　　日
                  交通法庭  審判長法  官  徐美麗
                                  法  官  高增泓
                                  法  官  鄭詠仁
以上正本證明與原本無異。
如不服本判決，應於判決送達後10日內，向本院提出上訴狀。
                                  書記官  蔡妮君
中　　華　　民　　國　　94　　年　　7 　　月　　15　　日
附錄法條：
刑法第284 條第1 項
因過失傷害人者，處6 月以下有期徒刑、拘役或500 元以下罰金
，致重傷者，處1 年以下有期徒刑、拘役或500 元以下罰金。
